臺灣臺南地方法院刑事判決　
111年度交簡上字第97號
上  訴  人  黃貴敏
即  被  告          

上列上訴人即被告因過失傷害案件，對於本院中華民國111年2月
9日110年度交簡字第3991號刑事簡易判決（偵查案號：臺灣臺南
地方檢察署110年度調偵字第2306號）不服，提起上訴，本院管
轄之第二審合議庭判決如下：
    主  文
上訴駁回。
    事  實
一、黃貴敏於民國109年9月28日13時25分許，駕駛車牌號碼0000
    -00號自用小客車，沿臺南市東區富德街由南往北方向行駛
    ，原應注意汽車於行駛時，應在遵行車道內行駛，且車輛行
    駛至設有特種閃光紅燈號誌（表示「停車再開」）之交岔路
    口時，車輛應減速接近，先停止於交岔路口前，讓幹道車優
    先通行後認為安全時，方得續行，而依當時天候陰、日間自
    然光線、柏油路面乾燥、無缺陷及障礙物、視距良好等情，並
    無不能注意之情，竟疏未注意及此，未遵車道方向且未停車
    禮讓幹道車優先通行，即貿然前行，適有張婉真（所犯過失
    傷害案件，業經本院以110年度交簡字第3991號刑事簡易判
    決確定）駕駛車牌號碼000-0000號自用小客車，沿臺南市東
    區東門路2段由東往西方向行駛，亦疏未注意汽車不應任意
    行駛機慢車道，及應隨時注意車前狀況以避免發生危險等注
    意義務，兩車因而發生擦撞，並波及於一般車道行駛之黃秀
    美所駕駛車牌號碼00-0000號自用小客車，致黃秀美受有左
    胸部及上背部扭挫傷之傷害；致張婉真受有頭部鈍挫傷、右
    前胸鈍挫傷、右手拇指鈍挫傷等傷害。黃貴敏亦因而受有顏
    面神經麻痺、恐慌症、焦慮症等傷害。黃貴敏於肇事後，於
    偵查犯罪機關知悉犯人前，當場向前往處理之員警承認其為
    肇事者，而自首並接受裁判。
二、案經黃秀美、張婉真訴由臺南市政府警察局第一分局報告臺
    灣臺南地方檢察署檢察官偵查起訴。
    理  由
壹、證據能力之判斷：
    本判決所引用被告以外之人於審判外之言詞或書面陳述，經
    當事人同意作為證據使用，本院審酌該等證據作成時情況，
    並無違法或不當取證，亦無顯不可信或證明力過低，而均認
    為適當，依刑事訴訟法第159條之5規定，具證據能力；另本
    判決引用之非供述證據，均依法定程序取得，經合法調查程
    序，與待證事實間復具相當關聯性，無不得為證據情形，依
    刑事訴訟法第158條之4反面解釋，均有證據能力。
貳、犯罪事實之認定：
一、上揭事實業據被告於本院審理時供承不諱，並經證人即告訴
    人黃秀美、張婉真於警詢及偵查中證述車禍發生經過屬實，
    另有道路交通事故現場圖、道路交通事故調查報告表㈠、㈡、
    臺南市政府警察局第一分局東門派出所處理道路交通事故現
    場暨車損照片18張在卷可稽，被告於本院審理時之自白與事
    實相符，應堪採信。另告訴人黃秀美、張婉真因本件車禍，
    分別受有左胸部及上背部扭挫傷之傷害；頭部鈍挫傷、右前
    胸鈍挫傷、右手拇指鈍挫傷等傷害等情，亦有張婉真110年3
    月29日台南市立醫院(委託秀傳醫療社團法人經營)診斷證明
    書、黃秀美110年3月8日郭俊榮骨科專科診所診斷證明書各1
    紙附卷可按，此部分事實亦堪認定。
二、按汽車在未劃設慢車道之雙向二車道行駛時，應依下列規定
    ：一、均應在遵行車道內行駛；汽車行駛至交岔路口，其行
    進、轉彎，應依下列規定：一、應遵守燈光號誌；道路交通
    安全規則第97條第1項第2款、第102條第1項第1款分別定有
    明文。查被告駕駛車輛行駛於道路上，本應確實履行上開行
    車注意義務，而依當時天候陰、日間自然光線、柏油路面乾
    燥、無缺陷及障礙物、視距良好等情，足認依當時客觀條件
    並無不能注意之情事，竟疏未注意前開規定，即駕車貿然前
    行，致與告訴人張婉真發生碰撞並波及告訴人黃秀美，因而
    致告訴人黃秀美、張婉真受有前揭傷害，堪認被告對於本案
    車禍事故之發生確有過失，且被告之過失駕駛行為與告訴人
    張婉真、黃秀美所受之傷害結果間，具有相當因果關係。從
    而，被告過失傷害犯行，洵堪認定，應予依法論科。
參、論罪科刑：
    核被告黃貴敏所為，係犯刑法第284條前段之過失傷害罪。
    又被告黃貴敏一過失行為同時侵害告訴人張婉真、黃秀美之
    身體法益，一行為觸犯數罪名，為同種想像競合犯，應從一
    重論處。又被告黃貴敏於本件事故後，於有偵查犯罪權限之
    機關人員知悉其等犯罪前，向據報前往現場處理之臺南市政
    府警察局第一分局林詠傑警員承認駕車肇事等情，業有110
    年12月27日臺南市政府警察局第一分局偵查隊警員林詠傑職
    務報告1份在卷可參，被告黃貴敏符合自首要件，爰依刑法第
    62條前段之規定減輕其刑。原審以被告罪證明確，而援引刑
    事訴訟法第449條第1項本文、第3項、第454條第2項等規定
    ，並斟酌被告駕駛自用小客車疏未遵守道路交通規範，以致
    發生本件交通事故，並導致告訴人黃秀美、張婉真受有前揭
    傷害；兼衡被告之素行、自身所受之傷勢、過失情節與程度
    、雖坦認犯行，惟迄未與對方達成和解給予賠償之犯罪後態
    度，及分別陳明之智識程度、家庭經濟生活狀況等一切情狀
    ，量處拘役40日，並諭知易科罰金之折算標準，其認事用法
    並無違誤，量刑亦無不當。
肆、維持原判決及駁回上訴之理由：
　　被告雖提起上訴，主張原審量刑過重云云。惟按關於刑之量
    定及緩刑之宣告，係實體法上賦予法院得為自由裁量之事項
    ，倘其未有逾越法律所規定之範圍，或濫用其權限，即不得
    任意指摘為違法，以為上訴之理由。又刑罰之量定，固屬法
    院自由裁量之職權行使，但仍應審酌刑法第57條所列各款事
    由及一切情狀，為酌量輕重之標準，並非漫無限制。在同一
    犯罪事實與情節，如別無其他加重或減輕之原因，下級審量
    定之刑，亦無過重或失輕之不當情形，則上級審法院對下級
    審法院之職權行使，原則上應予尊重（最高法院72年台上字
    第6696號、75年度台上字第7033號判決、85年度台上字第24
    46號、100 年度台上字第6943號判決意旨參照）。本件原審
    判決斟酌全案情節，量刑並無濫用自由裁量之權限或顯然出
    入之情事，且無何科罰與罪責不相當之瑕疵可指，依前揭說
    明，本院即應予尊重，尚難逕認原審之刑罰裁量有何失當之
    情事，且本院審酌前述各項因素綜合判斷，亦認原審判決並
    無不當，被告上訴以其於本件車禍中亦受有前揭傷害，且其
    因無力支付告訴人要求之賠償金額，因而無法和解等情主張
    原審量刑過重云云。惟被告所述其自身受傷之狀況與雙方因
    賠償金額缺乏共識而無法達成和解等情，業已經原審予以審
    酌。從而，本件上訴並無理由，當無可採，應予駁回。
據上論斷，應依刑事訴訟法第455條之1第1項、第3項、第364條
、第368條，判決如主文。
本案經檢察官盧駿道到庭執行職務
中　　華　　民　　國　　111 　年　　6 　　月　　29　　日
              刑事第九庭審判長  法　官　卓穎毓 
                                法  官  莊玉熙
                                法  官  李俊彬 
以上正本證明與原本無異。
不得上訴。
                                書記官  歐慧琪 
中　　華　　民　　國　　111 　年　　6 　　月　　29　　日
附錄本案論罪科刑法條：
中華民國刑法第284條
因過失傷害人者，處 1 年以下有期徒刑、拘役或 10 萬元以下
罰金；致重傷者，處 3 年以下有期徒刑、拘役或 30 萬元以下
罰金。